【裁判字號】    97,台非,29
【裁判日期】    970215
【裁判案由】    違反毒品危害防制條例等罪減刑及定應執行刑
【裁判全文】
最高法院刑事判決                九十七年度台非字第二九號
上  訴  人  最高法院檢察署檢察總長
被      告  甲○○
上列上訴人因被告違反毒品危害防制條例等罪減刑及定應執行之
刑案件，對於台灣彰化地方法院中華民國九十六年八月二十日第
一審確定裁定（九十六年度聲減字第二二三八號），認為部分違
法，提起非常上訴，本院判決如下：
    主  文
原裁定關於其附表編號二、三、四所示三罪定應執行之刑部分撤
銷。
甲○○所犯如原裁定附表編號二、三、四所示三罪所減得之刑，
應執行有期徒刑玖月。
    理  由
非常上訴理由稱：「按裁判確定前犯數罪者，併合處罰之。又宣
告多數有期徒刑者，於各刑中之最長期以上，各刑合併之刑期以
下，定其刑期。刑法第五十條、第五十一條第五款前段定有明文
。本件原裁定以受刑人甲○○所犯如其附表編號二、三、四所示
之毒品危害防制條例等三罪，合於中華民國九十六年罪犯減刑條
例之減刑條件，將該三罪之宣告刑分別減為有期徒刑三月十五日
、二月十五日及四月，並定其應執行之刑為有期徒刑十一月。惟
依上開法律之規定，本件自應在有期徒刑四月以上，三罪合併之
刑期有期徒刑十月以下定其應執行刑。乃原裁定竟定其應執行之
刑為有期徒刑十一月，所定應執行刑係在各刑合併之刑期有期徒
刑十月以上，自有裁定不適用法則之違背法令。案經確定，且不
利於受刑人。爰依刑事訴訟法第四百四十一條、第四百四十三條
提起非常上訴，以資救濟及糾正」等語。
本院按定應執行刑之裁定，與實體科刑之判決有同等效力，於裁
定確定後，如發現有違背法令情形，自得等同於判決，提起非常
上訴。又依中華民國九十六年罪犯減刑條例第十條第一項、第二
項前段規定，裁判確定前犯數罪均應減刑而未定執行刑者，就各
罪依同條例第二條、第四條、第六條至第八條規定減刑後，適用
刑法第五十一條定其應執行之刑；裁判確定前犯數罪均應減刑而
已定執行刑者，仍依前項規定，另定應執行之刑。而刑法第五十
一條則規定數罪併罰，宣告多數有期徒刑者，於各刑中之最長期
以上，各刑合併之刑期以下，定其刑期，但不得逾二十年。本件
原裁定以：被告甲○○所犯如其附表編號二、三、四所示之毒品
危害防制條例等三罪，均經判決確定，且其犯罪時間，皆在民國
九十六年四月二十四日以前，所犯前揭三罪悉合於減刑條件，因
依檢察官之聲請減其宣告刑各詳如原裁定附表編號二、三、四所
示，並定其應執行之刑為有期徒刑十一月，固非無見。惟被告所
犯上開三罪，原裁定所減得之刑，其中最長期者為有期徒刑四月
，而各刑合併之刑期為有期徒刑十月，依前揭規定，自應於四月
以上，十月以下有期徒刑，定其應執行之刑，方為合法。乃原裁
定竟定其應執行之刑為有期徒刑十一月，自屬違背法令，且不利
於被告。案經確定，非常上訴意旨執以指摘此部分違法，洵有理
由，應由本院將原裁定關於上揭定應執行刑部分撤銷，另行定其
應執行之刑如主文第二項所示，以資救濟。
據上論結，應依刑事訴訟法第四百四十七條第一項第一款但書，
刑法第五十一條第五款，判決如主文。
中    華    民    國  九十七  年    二    月   十五   日
                      最高法院刑事第六庭
                          審判長法官  張  淳  淙
                                法官  劉  介  民
                                法官  張  春  福
                                法官  蔡  彩  貞
                                法官  林  俊  益
      本件正本證明與原本無異
                                      書  記  官
中    華    民    國  九十七  年    二    月  二十六  日
                                                      Ｑ


司法院資訊處製作；財團法人民間司法改革基金會備份。
